臺灣高雄地方法院刑事判決　　　　　　　　　　　　　九十年度訴字第二四九二號
　　公　訴　人　臺灣高雄地方法院檢察署檢察官
　　被　　　告　甲○○
右列被告因違反毒品危害防制條例案件，經檢察官提起公訴（九十年度毒偵字第四二
一八號），本院判決如左：
    主  文
甲○○連續施用第一級毒品，累犯，處有期徒刑捌月，海洛因壹包（淨重零點柒玖公
克，包裝重零點貳壹公克）、殘留海洛因夾鏈袋參個，均沒收銷燬之；又連續施用第
二級毒品，累犯，處有期徒刑陸月，玻璃吸食器貳支沒收。應執行有期徒刑壹年貳月
，海洛因壹包（淨重零點柒玖公克，包裝重零點貳壹公克）、殘留海洛因夾鏈袋參個
，均沒收銷燬之，玻璃吸食器貳支沒收。
    事  實
一、甲○○曾有妨害兵役、恐嚇、施用毒品、販賣毒品、違反麻醉藥品管理條例、違
    反動產擔保交易法等前科，其於民國八十六年間所犯違反動產擔保交易法案件，
    經台灣高等法院高雄分院判處有期徒刑三月確定，於八十七年三月二十六日易科
    罰金執行完畢（構成累犯）。其於八十七年間因施用毒品案件，經本院以八十七
    年度毒聲字第一一五二裁定送觀察勒戒後，認有繼續施用毒品傾向，再經本院以
    八十七年度毒聲字第二０六三號裁定強制戒治，嗣經本院認強制戒治期間屆滿三
    月，成效評定合格，無繼續強制戒治之必要，以八十八年度毒聲字第四九八號裁
    定停止戒治，所餘戒治期間付保護管束，於保護管束期間因違反保護管束應遵守
    事項情節重大，經本院以八十八年度毒聲字第四三七四號裁定撤銷停止戒治，令
    入戒治處所施以強制戒治，於戒治期滿後，經台灣高雄地方法院檢察署檢察官以
    八十九年度戒毒偵字第五五五號不起訴處分確定後五年內，明知海洛因及安非他
    命分別經公告列為毒品危害防制條例第二條第二項第一款及第二款第二級毒品，
    不得非法持有、施用，竟基於概括之犯意，自八十九年五月下旬起至九十年九月
    八日止，將海洛因羼入香菸內點燃吸食之方式，在高雄市○○○路六十三號十七
    樓之五租住處施用多次；復另行起意，亦基於概括之犯意，自八十九年五月下旬
    起至九十年九月十一日止，在上址住處將安非他命置於玻璃管上燒烤吸食方式施
    用多次。嗣於九十年九月十二日上午十時四十分許，經警在上址住處內經甲○○
    之同意實施搜索扣押，查獲其持有之海洛因一包（淨重０．七九公克、包裝重０
    ．二一公克）、殘留海洛因夾鏈袋三個，及其所有供施用安非他命之玻璃吸食器
    二支。
二、案經高雄市政府警察局苓雅分局移送臺灣高雄地方法院檢察署檢察官偵查起訴。
    理  由
一、右開犯罪事實，業經被告於警、偵訊及本院審理中迭次自白不諱，復有粉末一包
    及夾鏈袋三個、玻璃吸食器二支扣案可資佐證，復有扣押筆錄、扣押物品目錄表
    各一紙附卷可參。查獲之粉末經送請法務部調查局檢驗結果，含有第一級第六項
    之海洛因成份，淨重０．七九公克、包裝重０．二一公克，而夾鏈袋三個均呈海
    洛因陽性反應等情，此有法務部調查局鑑定通知書一紙、高雄醫學大學附設中和
    紀念醫院編號0000-000、178、179檢驗報告三紙在卷可參。又被告於九十年九月
    十二日中午十二時二十分許於警訊中採取之尿液檢驗結果呈甲基安非他命陽性反
    應等情，有高雄市立凱旋醫院九十年二月二十三日尿液檢驗成績書及尿液驗騙號
    與真實姓名對照表各一紙附卷可稽。再按甲基安非他命經口服投與後，約百分之
    七十於二十四小時內自尿液中排出，其尿液內甲基安非他命成分之檢出，與其投
    與甲基安非他命方式、投與量、個人體質、採尿時間、檢測儀器之精密有關，通
    常採尿液是否呈陽性反應，應以投與後二十四小時所採為宜，此業經行政院衛生
    署藥物食品檢驗局以（八○）藥檢壹字第○四四九四二號函釋明確。又被告之尿
    液雖未檢出呈嗎啡陽性反應，惟按海洛因經注入人體後，百分之九十以上於二十
    四小時內，自尿中排出，平均可檢出時限，約為四十五小時，亦據行政院衛生署
    藥物食品檢驗局以八十一年九月八日（八十一）藥檢壹字第八一一四四八八五號
    函，敘述明白，另海洛因注射入人體後，水解還原成嗎啡，再循嗎啡之代謝方式
    排出體外，已據行政院衛生署藥物食品檢驗局以（七三）藥檢壹字第○三○二二
    一號函說明綦詳，被告自承其最後一次施用海洛因係於九十年九月八日，距警訊
    採尿時已有四日之久，揆諸首開說明，其尿液未能檢出有嗎啡陽性反應，事屬當
    然，且被告為警查獲海洛因一包及殘留海洛因夾鏈袋三個，足以證明被告確有施
    用海洛因之犯行。據上各情，被告施用海洛因及安非他命，罪證明確，犯行堪以
    認定。
二、被告於八十七年間因施用毒品案件，經本院以八十七年度毒聲字第一一五二裁定
    送觀察勒戒後，認有繼續施用毒品傾向，再經本院以八十七年度毒聲字第二０六
    三號裁定強制戒治，嗣經本院認強制戒治期間屆滿三月，成效評定合格，無繼續
    強制戒治之必要，以八十八年度毒聲字第四九八號裁定停止戒治，所餘戒治期間
    付保護管束，其於保護管束期間因違反保護管束應遵守事項情節重大，經本院以
    八十八年度毒聲字第四三七四號裁定撤銷停止戒治，令入戒治處所施以強制戒治
    ，於戒治期滿後，經台灣高雄地方法院檢察署檢察官以八十九年度戒毒偵字第五
    五五號不起訴處分確定等情，此有台灣高雄地方法院檢察署刑案資料查註紀錄表
    、被告院內索引卡紀錄、台灣高等法院被告全國前案紀錄表各一份附卷可證，足
    證被告於強制戒治期滿，經不起訴處分確定後，五年內再犯毒品危害防制條例第
    十條第二項之罪。本案事證明確，被告犯行，堪以認定。
三、核被告所為，係犯毒品危害防制條例第十條第一項及第二項施用第一、二級毒品
    罪。被告分別多次施用第一、二級毒品犯行，時間緊接，手法相同，所犯又係犯
    罪構成要件相同之罪名，顯各係基於概括之犯意反覆為之，均為連續犯，各應依
    法論以一罪，並均加重其刑。被告所犯上開二罪，犯意各別，行為互異，應分論
    併罰。又被告於八十六年間所犯違反動產擔保交易法案件，經台灣高等法院高雄
    分院判處有期徒刑三月確定，於八十七年三月二十六日易科罰金執行完畢，此有
    台灣高等法院被告全國前案紀錄表在卷可考，其於五年內再犯有期徒刑以上之罪
    ，為累犯，應加重其刑。爰審酌前因施用毒品犯行，經戒治期滿，不起訴處分確
    定在案，自應念及國家刑事政策對於施用毒品犯罪者，施以觀察、勒戒、強治戒
    治處分，期使斷癮，不致再犯，被告仍不能戒斷毒癮，再犯本件施用毒品罪，自
    戕其個人身心健康，尤有甚者，國人因施用毒品而長期蠶食耗損國力，有害國族
    健康，惟念及被告於犯後坦承犯行等一切情狀，爰分別量處如主文所示之刑，並
    定其應執行刑。至查扣被告持有之海洛因一包（淨重０．七九公克、包裝重０．
    二一公克）及殘留海洛因夾鏈袋三個（海洛因無法與夾鏈袋分離），均為毒品，
    應依毒品危害防制條例第十八條第一項之規定沒收銷燬之。另查扣玻璃吸食器二
    支，業據被告供承為其所有並供施用安非他命所用之物，應依刑法第三十八條第
    一項第二款之規定宣告沒收之。其餘查扣電子磅秤一個、大型空夾鏈袋七十五個
    、中型空夾鏈袋十七個、小型空夾鏈袋一百二十三個，既非違禁物，雖在被告使
    用之房間內查獲，但不能證明係供被告施用海洛因或安非他命所用或預備之物，
    爰不為沒收之諭知。
據上論斷，應依刑事訴訟法第二百九十九條第一項前段，毒品危害防制條例第十條第
第一項、第二項，第二十三條第二項、第十八條第一項，刑法第十一條、第五十六條
、第四十七條、第五十一條第五款、第三十八條第一項第二款，判決如主文。
本案經檢察官林敏惠到庭執行職務
中      華      民      國      九十一      年      二      月  十五    日
                                  臺灣高雄地方法院刑事第四庭
                                      法  官  張  桂  美
右正本證明與原本無異。
如不服本判決，應於判決送達後十日內，向本院提出上訴狀。
                                      書記官  吳  金  霞
中      華      民      國      九十一      年      二      月  十五    日
參考法條：毒品危害防制條例第十條第一項、第二項：
施用第一級毒品者，處六月以上五年以下有期徒刑。
施用第二級毒品者，處三年以下有期徒刑。
